臺灣嘉義地方法院刑事判決
110年度易字第540號
聲  請  人  臺灣嘉義地方檢察署檢察官
被      告  羅語欣



上列被告因竊盜案件，經檢察官聲請簡易判決處刑（110年度撤
緩偵字第42號），本院改依通常程序，判決如下：
    主  文
本件公訴不受理。
    理  由
一、聲請意旨略以：被告羅語欣意圖為自己不法之所有，於民國
    110年3月26日19時28分在嘉義市○區○○○路000號台灣屈臣氏
    個人用品商店股份有限公司興業西分店，趁店員疏於注意之
    際，徒手竊取店內架上妮維雅美白潤膚乳、博士倫舒適能水
    漾平衡多功能保養液、MKUP遮起來水潤防曬素顏霜各1罐等
    物，得手後將之藏放於衣服內後，未結帳即步出店門外等語
    。
二、按案件有起訴之程序違背規定者，應諭知不受理之判決，並
    得不經言詞辯論為之，刑事訴訟法第303條第1款、第307條
    分別定有明文。又被告於緩起訴期間內，故意更犯有期徒刑
    以上刑之罪，經檢察官提起公訴者，檢察官得依職權撤銷原
    處分，繼續偵查或起訴；檢察官依刑事訴訟法第253條之3規
    定撤銷緩起訴，應製作處分書敘述其處分之理由；而此撤銷
    緩起訴處分書，應以正本送達於被告；被告接受撤銷緩起訴
    處分書後，得於10日內以書狀敘述不服之理由，經原檢察官
    向直接上級法院檢察署檢察長或檢察總長聲請再議，亦為同
    法第253條之3第1項第1款、第255條第1、2項、第256條之1
    第1項所明定。是以撤銷緩起訴處分應合法送達於被告，對
    被告始生效力，以使被告就撤銷緩起訴處分有聲明不服之機
    會。如未合法送達於被告，則撤銷緩起訴處分尚未生效，再
    議期間亦無從起算。此外，刑事訴訟文書之送達，除刑事訴
    訟法有特別規定外，準用民事訴訟法之規定，而送達於應受
    送達人之住居所、事務所或營業所行之，送達於該等處所不
    獲會晤應受送達人，又不能將文書付與有辨別事理能力之同
    居人或受僱人為補充送達者，固得將文書寄存送達地之自治
    或警察機關，並作送達通知書，黏貼於應受送達人之住居所
    、事務所或營業所門首，以為送達。然所謂住所，係以久住
    之意思住於一定處所，戶籍地址係依戶籍法關於戶籍登記之
    行政管理規定所為登記之事項，並非為認定住所之唯一標準
    。倘事實上應受送達人未居住戶籍地，猶以其戶籍地為送達
    處所，送達刑事訴訟文書，縱寄存於其戶籍地之警察機關以
    為送達，亦不生向本人送達之效力（最高法院110年度台上
    字第4542號判決意旨參照）。再者，緩起訴處分自緩起訴期
    間屆滿後發生實質確定力，除有刑事訴訟法第260條所列各
    款事由者外，檢察官不得就同一案件再行起訴，如檢察官再
    行起訴，即屬違背法律規定。
三、經查：
  ㈠被告羅語欣前因本件竊盜案件，經臺灣嘉義地方檢察署（下
    稱嘉義地檢署）檢察官以110年度偵字第4176號為緩起訴處
    分，並於110年5月31日確定。緩起訴處分書載明緩起訴期間
    為1年，被告並應於緩起訴確定後6個月內，向公庫支付新臺
    幣（下同）2萬元乙節，有上開緩起訴處分書1份在卷可參。
  ㈡嗣被告於緩起訴處分期間內，故意犯有期徒刑以上之竊盜罪
    ，經嘉義地檢署檢察官以110年度偵字第6327號聲請簡易判
    決，故上開緩起訴處分經同署檢察官於110年8月4日以110年
    度撤緩字第78號撤銷緩起訴處分書撤銷上開緩起訴處分等情
    ，有撤銷緩起訴處分書1份為證（撤緩卷9頁）。然查，上開
    撤銷緩起訴處分書雖均有寄存送達被告戶籍地（嘉義市○區○
    ○○路000巷0號）之派出所，且經被告之父親前往領取（見撤
    緩卷11至12頁之該署送達證書、傳真資料各1份），不過依
    偵查卷宗資料來看，不論是被告與本案告訴人簽立之和解書
    ，或是嘉義地檢署緩起訴處分被告基本資料表，被告所填寫
    之現居地均係「嘉義市○區○○路00巷00號」，而後者依欄位
    之說明，亦明確表示該址為「公文送達處所」，此有上開和
    解書、基本資料表附卷可考（偵卷17頁、21頁）。此外，住
    在被告戶籍地之被告父親供稱：我不知道被告現在住哪裡，
    我跟前妻離婚後，被告就沒有住在戶籍地，只是戶口還在這
    裡，被告國、高中時，會住外婆或前妻家，後來被告結婚後
    有住在前夫跟婆家等語，此有本院辦理刑事案件電話記錄查
    詢表1份在卷可憑（本院嘉簡卷37頁）。由上顯見，被告之
    戶籍地雖在「嘉義市○區○○○路000巷0號」，但事實上已久未
    居住該址，並非被告住居所。因此，從卷內資料來看，被告
    之居所應係「嘉義市○區○○路00巷00號」，本件撤銷緩起訴
    處分書應寄到該址，始為合法送達。本件聲請人在寄送撤銷
    緩起訴處分書時，雖同時寄送戶籍地及上開居所地，但寄給
    居所地之部分，不知何故，卻經郵差轉送至戶籍地，並未實
    際合法送達至居所地乙節，有嘉義地檢署送達證書1份在卷
    可考（撤緩卷13頁），故聲請人雖有製作寄給被告居所地之
    撤銷緩起訴處分書，但因未實際送達，而不生合法送達之效
    力。
  ㈢綜上所述，本件撤銷緩起訴處分書未經合法送達於被告，被
    告對該撤銷緩起訴處分之再議期間即無從起算，亦無法對該
    撤銷緩起訴處分聲請再議，該撤銷緩起訴處分自不生效力，
    而與未經撤銷原緩起訴處分無異。又檢察官就同一案件聲請
    簡易判決處刑，而此項聲請依法與起訴有同一之效力，其聲
    請即起訴之程序違背規定，揆諸上開規定及說明，本件不經
    言詞辯論，逕為不受理之判決。
四、據上論斷，應依刑事訴訟法第452條、第303條第1款、第307
    條，判決如主文。
本案經檢察官周欣潔聲請簡易判決處刑　　
中　　華　　民　　國　　110 　年　　11　　月　　19　　日
                  刑事第三庭    法　官　張佐榕
以上正本證明與原本無異。
如不服本判決應於收受判決後20日內向本院提出上訴書狀，並應
敘述具體理由；其未敘述上訴理由者，應於上訴期間屆滿後20日
內向本院補提理由書（均須按他造當事人之人數附繕本）「切勿
逕送上級法院」。
中　　華　　民　　國　　110 　年　　11　　月　　19　　日
                                書記官　連彩婷